臺灣桃園地方法院刑事判決
111年度易字第218號
公  訴  人  臺灣桃園地方檢察署檢察官  
被      告  陳苙榮


上列被告因竊盜案件，經檢察官提起公訴（110年度偵字第18554
號），本院判決如下：
    主  文
陳苙榮犯竊盜罪，處拘役伍拾日，如易科罰金，以新臺幣壹仟元
折算壹日。
    事  實
一、陳苙榮意圖為自己不法所有，基於竊盜之犯意，於民國110
    年1月8日下午1時40分許，在桃園市○○區○○路0段000號「家
    佳五金百貨商行」（下稱家佳商行）內，自水族用品貨架上
    拿取盒裝之海鯊電子單螢幕顯示控溫器（下稱商品A）及棒
    狀電子控溫器（下稱商品B）各1組前往櫃檯詢問店員後，返
    回原貨架僅放回商品B，復以不詳方式，未經結帳而攜帶商
    品A離去，以此方式竊取之。嗣家佳商行店長王聖仁察覺有
    異，報警處理，經警循線通知陳苙榮於同月10日到案說明，
    陳苙榮為掩蓋犯行，於同月12日上午10時50分許，委託真實
    姓名年籍不詳之男子（下稱甲男）前往家佳商行，將商品A
    置於汽車用品貨架上，陳苙榮再於同日中午12時許，主動致
    電員警表明已找到商品A，並於同日中午12時46分許攜同員
    警前往家佳商行，在甲男置放商品A之汽車用品貨架上尋獲
    商品A。經警察覺有異，調閱監視器畫面，始悉上情。
二、案經王聖仁訴由桃園市政府警察局大園分局報告臺灣桃園地
    方檢察署檢察官偵查起訴。
    理  由
一、證據能力部分：
    本判決所引用供述證據之證據能力，公訴人、被告陳苙榮均
    同意作為證據，本院審酌各項證據作成時之情況，並無違法
    取證及證明力明顯過低之瑕疵，認為以之作為證據應屬適當
    ，依刑事訴訟法第159條之5第1項規定，均有證據能力。至
    於本判決所引用之非供述證據部分，與本案均有關連性，亦
    無證據證明係實施刑事訴訟程序之公務員以不法方式所取得
    ，依刑事訴訟法第158條之4反面解釋，亦具證據能力。
二、訊據被告矢口否認有何竊盜犯行，辯稱：110年1月8日我是
    拿商品A及商品B去問店員，我應該是只有放商品B回去，商
    品A不知道掉在哪裡了，110年1月12日我打電話跟警察，說
    我可能想到商品A在哪裡，你要不要跟我一起去看一下，我
    沒有委託任何人把商品A放回貨架，我不認識甲男云云。惟
    查：
㈠、被告於110年1月8日下午1時40分許，在家佳商行內，自水族
    用品貨架上拿取商品A及商品B各1組前往櫃檯，詢問店員後
    ，將商品B放回原貨架；嗣被告於110年1月12日中午主動致
    電員警，並於同日中午12時46分許，攜同員警前往家佳商行
    ，在汽車用品貨架上尋獲商品A等情，業據被告供承在卷（
    見本院易字卷第55頁），核與證人即告訴人王聖仁於警詢中
    、證人即承辦員警龔修毅於本院審理中證述之情節大致相符
    （見偵卷第23至26頁、本院易字卷第74頁、第76頁），並有
    監視器畫面翻拍照片、現場照片、尋獲商品A之照片、進貨
    清單翻拍照片附卷可稽（見偵卷第29至38頁），此部分事實
    ，堪以認定。
㈡、經本院勘驗110年1月8日及110年1月12日之家佳商行監視器畫
    面，勘驗結果顯示：
　1.110年1月8日部分：
    被告於畫面時間13：40：23至13：40：25，將深綠色之商品
    B放在橘白色之商品A上，一起從貨架上取下，嗣後被告於畫
    面時間13：41：33，以右手將商品B掛回貨架上。
　2.110年1月12日部分：
  ⑴甲男（即勘驗筆錄中之C男）於畫面時間10：50：41，伸手進左側外套口袋內，取出橘色的商品A，彎腰放在地上商品的上方、藍白色商品的左邊。
  ⑵被告於畫面時間12：45：47，帶著一名員警至前開甲男置放
    商品A處，於畫面時間12：46：00拿起商品A後遞給員警，可
    看見商品A已被打開。　　
　　有本院勘驗筆錄及截圖畫面在卷可佐（見本院易字卷第70至
    72頁、第90至95頁）。觀諸本院上開勘驗結果，被告於110
    年1月8日將商品A、商品B同時自水族用品貨架上取下後，當
    日僅放回商品B，未將商品A放回原貨架；又被告自承其於11
    0年1月12日攜同員警尋獲之商品A，即係甲男置放之物品等
    語（見本院易字卷第73頁），核與本院上開勘驗筆錄相符一
    致。
㈢、被告固辯稱其不知放回商品A之甲男為何人，係自己回想起商
    品A可能置放之位置云云，惟被告自承其於110年1月10日製
    作警詢筆錄當日，曾與員警至家佳商行尋找商品A，然當日
    未尋獲，且其於110年1月12日再攜同員警至現場尋獲商品A
    之前，未再去過家佳商行等語（見本院易字卷第55至56頁）
    ，而證人龔修毅於本院審理時證稱：110年1月10日做筆錄前
    ，我有帶被告回店裡面找，找了10幾到20分鐘沒找到，他都
    在原本放置商品的附近尋找；110年1月12日中午12點多，被
    告打電話給我說他找到那一盒東西放在哪邊，我跟他去現場
    ，他就直接帶我到汽車用品貨架去拿商品A，但商品A明顯已
    經有被拆開過再套回去的樣子；我就立即跟店員調閱監視器
    ，發現同日早上10點多，是一名不知名的男性來把遭竊的物
    品放回貨架上，這跟被告說他在第1天就把東西放在貨架上
    明顯不符等語（見本院易字卷第74至78頁），依被告上開供
    述及證人證述可知，被告於110年1月10日製作警詢筆錄當日
    ，未能尋得商品A，且該日均在水族用品貨架附近搜尋，卻
    能於兩日後回想起其將商品A置放於何處，並直接帶員警至
    汽車用品貨架尋獲商品A，顯違常情；且被告帶員警尋獲商
    品A之處，竟係甲男在兩小時前置放商品A之處，益徵被告並
    未於110年1月8日將商品A置於汽車用品貨架上，而係遲至11
    0年1月12日始由甲男將商品A置於汽車用品貨架上。從而，
    被告於110年1月8日下午1時40分許，以不詳方式竊得商品A
    後，因知悉遭警方調查，遂委由甲男於110年1月12日上午10
    時50分許，將已拆封之商品A置於家佳商行之汽車商品貨架
    後，由被告主動聯繫員警，佯稱已找到商品A，再於同日中
    午12時46分許，攜同員警在甲男置放商品A之汽車用品貨架
    上尋獲，製造其未竊取商品A之假象等情，甚為明確。被告
    辯稱其未竊取商品A，且不認識甲男云云，顯係事後卸責之
    詞，自無可採。
㈣、綜上所述，本件事證明確，被告所辯不足採信，其犯行堪以
    認定，應依法論科。
三、論罪科刑：
㈠、核被告所為，係犯刑法第320條第1項竊盜罪。
㈡、爰審酌被告不思以正當手段獲取財物，為圖一己私益，恣意
    竊取他人財物，侵害他人財產安全，所為實有不該，且犯後
    矢口否認犯行，態度難認良好，復未與告訴人達成和解或取
    得原諒，兼衡被告犯罪動機、目的、手段、素行、警詢中自
    陳高中畢業之教育程度、家庭經濟狀況小康、竊得財物之價
    值等一切情狀，量處如主文所示之刑，並諭知易科罰金之折
    算標準。
四、按犯罪所得已實際合法發還被害人者，不予宣告沒收或追徵
    ，刑法第38條之1 第5 項定有明文。被告竊得之商品A，已
    合法發還告訴人領回，有本院辦理刑事案件電話查詢紀錄表
    在卷可佐（見本院易字卷第23頁），爰不予宣告沒收。
據上論斷，應依刑事訴訟法第299條第1項前段，刑法第320條第
項、第41條第1項前段，刑法施行法第1條之1第1項，判決如主文
。
本案經檢察官楊挺宏提起公訴，檢察官謝咏儒到庭執行職務。
中　　華　　民　　國　　111 　年　　11　　月　　4 　　日
                  刑事第九庭    法　官　蔣彥威
以上正本證明與原本無異。
如不服本判決應於收受判決後20日內向本院提出上訴書狀，並應
敘述具體理由。其未敘述上訴理由者，應於上訴期間屆滿後20日
內向本院補提理由書(均須按他造當事人之人數附繕本)「切勿逕
送上級法院」。 
　　　　　　　　　　　　　　　  書記官  賴葵樺
中　　華　　民　　國　　111 　年　　11　　月　　4 　　日
附錄本件論罪科刑法條全文：刑法第320條
中華民國刑法第320條
意圖為自己或第三人不法之所有，而竊取他人之動產者，為竊盜
罪，處5年以下有期徒刑、拘役或50萬元以下罰金。
意圖為自己或第三人不法之利益，而竊佔他人之不動產者，依前
項之規定處斷。
前二項之未遂犯罰之。